---
title: "Lab 02 - Plastic waste"
author: "kadio morokro mathieu-marie"
date: "22/09/2025"
output: github_document
---

## Chargement des packages et des données

```{r load-packages, message=FALSE}
library(tidyverse) 
```

```{r load-data, message=FALSE}
plastic_waste <- read_csv("data/plastic-waste.csv")
```

Commençons par filtrer les données pour retirer le point représenté par Trinité et Tobago (TTO) qui est un outlier.

```{r filter-data, message=FALSE}
plastic_waste <- plastic_waste %>%
  filter(plastic_waste_per_cap < 3.5)
```


## Exercices

### Exercise 1
tout les continents produisent généralement entre 0 et 1 tonne de déchets par habitant, l'Afrique et L'Asie ont une production plus faible car elle sont plus concentré entre 0,00 et 0,25 . l'Europe et L'Amérique du Nord ont une production plus élevée avec davantage pays proches de 1 . l'Océanie et l'Amérique du sud ont aussi  une production faible car la majorité est concentré vers 0,25 et peu de pays vers 0,50.

```{r plastic-waste-continent}
ggplot(plastic_waste , aes(x=plastic_waste_per_cap)) +
  geom_histogram(binwidth = 0.2) + 
  facet_wrap(~ continent)
```

### Exercise 2

```{r plastic-waste-density}
ggplot(plastic_waste , aes(x=plastic_waste_per_cap, colour = continent , fill = continent ,  )) +
  geom_density(adjust=1, alpha=0.5
              )
```

color et fill se règle dans aes car ils sont envoyés directement sur la variable continent et alpha dans geom_density car il concerne tout le graphique ,une valeur constante .

### Exercise 3

Boxplot:

```{r plastic-waste-boxplot}
# insert code here
```

Violin plot:

```{r plastic-waste-violin}
# insert code here
```

Réponse à la question...

### Exercise 4


```{r plastic-waste-mismanaged}
# insert code here
```

Réponse à la question...

### Exercise 5


```{r plastic-waste-population-total}
# insert code here
```

```{r plastic-waste-population-coastal}
# insert code here
```

Réponse à la question...

## Conclusion

Recréez la visualisation:

```{r recreate-viz}
# insert code here
```
